【裁判字號】    96,訴,1405
【裁判日期】    970417
【裁判案由】    違反毒品危害防制條例
【裁判全文】
臺灣臺南地方法院刑事判決              96年度訴字第1405號
公  訴  人  臺灣臺南地方法院檢察署檢察官
被      告  己○○
                    （現羈押於臺灣臺南看守所）
指定辯護人  楊惠雯律師
被      告  壬○○
                    （現於臺灣臺南看守所附設勒戒處所執行
指定辯護人  林瑞成律師
上列被告因違反毒品危害防制條例案件，經檢察官提起公訴（96
年度偵字第9759號、第9760號、第12721 號），本院判決如下：
    主  文
己○○犯如附表一所示販賣第二級毒品共柒罪，各罪所處之刑及
沒收均如附表一所示。應執行有期徒刑柒年，褫奪公權年。扣
案之第二級毒品甲基安非他命壹包（含包裝袋壹個，驗後淨重壹
點壹柒貳公克）沒收銷燬之；扣案之門號0000000000
號SLIM廠牌行動電話（含晶片卡壹張）壹支沒收；未扣案之共同
販賣第二級毒品所得之新臺幣肆仟元，應與壬○○連帶沒收之，
如全部或一部不能沒收時，以其與壬○○之財產抵償；未扣案之
販賣第二級毒品所得之新臺幣仟元沒收，如全部或一部不能沒
收時，以其財產抵償之。
己○○其餘被訴販賣第一級毒品、第二級毒品及轉讓第一級毒品
部分，均無罪。
壬○○犯如附表三所示販賣第一級毒品共陸拾罪，各罪所處之
刑及沒收均如附表三所示；又犯如附表三所示販賣第二級毒品罪
共拾壹罪，各罪所處之刑及沒收均如附表三所示。應執行有期徒
刑貳拾捌年，褫奪公權拾年；扣案如附表六編號1、2所示之第一
級毒品海洛因、第二級毒品甲基安非他命均沒收銷燬之；扣案如
附表六編號7、8所示之行動電話（含晶片卡各壹張）均沒收；未
扣案之販賣第一級毒品所得之新臺幣伍萬捌仟伍佰元沒收，如全
部或一部不能沒收時，以其財產抵償之；未扣案之販賣第二級毒
品所得之新臺幣仟伍佰元沒收，如全部或一部不能沒收時，以
其財產抵償之；未扣案之共同販賣第二級毒品所得之新臺幣肆仟
元，應與己○○連帶沒收之，如全部或一部不能沒收時，以其與
己○○之財產抵償。
    事  實
一、己○○（綽號「黑仔」）前因違反漁業法案件，經臺灣高等
    法院臺南分院以84年度上訴字第333 號刑事判決判處有期徒
    刑10月、緩刑4 年確定，於緩刑期間因違反麻醉藥品管制條
    例、藥事法等案件，經臺灣嘉義地方法院以84年度訴字第64
    0 號判處有期徒刑6 年7 月確定，前開緩刑亦經撤銷，入獄
    執行上開罪刑後，於民國88年7 月7 日縮短刑期假釋出監；
    惟於假釋期間，另違反毒品危害防制條例案件，經本院以90
    年度訴字第120 號刑事判決判處有期徒刑1 年8 月確定，前
    開假釋亦經撤銷，再度入獄執行撤銷上開假釋後所應執行殘
    刑及本院上揭刑事判決所諭知有期徒刑後，於94年8 月12日
    縮短刑期假釋出獄，並於94年12月19日縮短刑期假釋期滿視
    為執行完畢。己○○明知甲基安非他命（起訴書誤載為安非
    他命）係毒品危害防制條例第2 條第2 項第2 款所列管之第
    二級毒品，不得非法持有、販賣，竟意圖營利，基於販賣第
    二級毒品甲基安非他命之犯意，先行購入甲基安非他命，再
    以其所使用之門號0000000000號行動電話，供為販賣第二級
    毒品甲基安非他命之聯絡工具，或與壬○○基於共同販賣之
    犯意聯絡，由壬○○出面交付毒品予買受者，或單獨販賣，
    由其本人自行出面交付毒品予買受者，販賣第二級毒品甲基
    安非他命予丁○○、乙○○等人共計7 次（各次販賣時間、
    地點、犯罪方法及所得均詳如附表二所載）。
二、壬○○（綽號「老仔」、「滾水」等）亦明知海洛因係毒品
    危害防制條例第2 條第2 項第1 款所定之第一級毒品；另甲
    基安非他命則係同條項第2 款所定之第二級毒品，均不得持
    有、販賣，竟意圖營利，分別基於販賣第一級毒品海洛因、
    第二級毒品甲基安非他命之犯意，利用其所所使用之門號00
    00000000、0000000000號行動電話作為對外聯絡工具，或與
    己○○基於共同販賣之犯意聯絡，或單獨販賣，分別販賣第
    一級毒品海洛因、第二級毒品甲基安非他命予丁○○、洪宗
    廷、李慶良、蔡武春、辛○○、丙○○、劉駿毅、庚○○及
    乙○○等人（詳細時間、地點、交易對象、販賣之第一級毒
    品海洛因或第二級毒品安非他命、次數及販毒所得，均如附
    表四所示）。
三、嗣於96年6 月22日17時25分許，經臺南縣警察局麻豆分局員
    警持本院所核發搜索票至己○○位於臺南縣官田鄉南廓部村
    42號A3室處所執行搜索，於該處查扣附表五所示之物；並經
    壬○○同意，搜索其位於前開42號B2室居處，扣得附表六所
    示之物。
四、案經臺南縣警察局麻豆分局報請臺灣臺南地方法院檢察署檢
    察官偵查起訴。
    理  由
甲、證據能力認定部分－
壹、證人壬○○、丁○○於司法警察調查中所為陳述－
  一按被告以外之人（包括證人、鑑定人、告訴人、被害人及共
    同被告等）於檢察事務官、司法警察官或司法警察調查中所
    為之陳述，與審判中不符時，其先前之陳述具有較可信之特
    別情況，且為證明犯罪事實存否所必要者，得為證據，刑事
    訴訟法第159 條之2 定有明文。所謂證人「先前不一致之陳
    述」，係指先前於審判外陳述之人（證人）現於法院作證，
    且該審判外之陳述與該證人於審判中之證詞相較有不一致之
    情形。另所謂「較可信之特別情況」之情形，亦應就前後陳
    述時之外部情況（如時間之間隔、有意識的迴避、受不當外
    力干擾、事後串謀、自白或立即反應所知、是否有親友在場
    及筆錄是否清楚明確等）進行比較，以資決定何者外部情況
    具有可信性。若陳述係在特別可信之情況下所為，虛偽陳述
    之危險性不高，雖係審判外陳述，或未經被告反對詰問，仍
    得承認其有證據能力。
  二證人壬○○、丁○○於司法警察調查中所為之陳述【臺南縣
    警察局麻豆分局南縣麻警偵字第0961000856號警卷（下稱警
    A卷）第1頁至第8頁（為壬○○之陳述）、臺南縣警察局麻
    豆分局南縣麻警偵字第0961001115號警卷（下稱警C卷）第
    83頁至第87頁（為丁○○之陳述）】，本院經核前開證人於
    本院審理時所為證述，認其等陳述與司法警察調查中所為之
    陳述，不盡相同，進認司法警察調查中所為之陳述，雖均屬
    審判外之以陳述。然認其等於司法警察調查中，彼時因未直
    接面對被告，證人當時心理較為篤定，壓力較小，較有可能
    據實陳述，且渠等在偵查及本院審理時均未表示，其曾為遭
    受不正方法訊問或非出於其自由意志而為供述，益徵渠等陳
    述應具有任意性。
  三故此，本院認證人壬○○等人於警詢中之陳述，基於發見真
    實之需求，且為證明犯罪事實之存否為有必要，本院斟酌上
    開供述證據之取得過程並無瑕疵，且與本案待證事實間具有
    相當之關聯性，以之為本案證據尚無不當，是揆諸前揭說明
    ，上開證人警詢之陳述，本院認符合刑事訴訟法第159 條之
    2 之情形而有證據能力。
貳、按被告以外之人於審判外之言詞或書面陳述，除法律有規定
    者外，不得作為證據，刑事訴訟法第159條第1項定有明文。
    然被告以外之人於審判外之陳述，雖不符前4條之規定，而
    經當事人於審判程式同意作為證據，法院審酌該言詞陳述或
    書面陳述作成時之情況，認為適當者，亦得為證據。當事人
    、代理人或辯護人於法院調查證據時，知有第159條第1項不
    得為證據之情形，而未於言詞辯論終結前聲明異議者，視為
    有前項之同意，刑事訴訟法第159條之5亦定有明文。卷附臺
    南縣警察局麻豆分局搜索扣押筆錄、扣押物品目錄表【（警
    A 卷第28頁至第30頁、第31頁，被告壬○○部分）、臺南警
    察局麻豆分局南縣麻警偵字第0961000857號警卷（下稱警 B
    卷）第36頁至第38頁、第39頁，被告己○○部分】、臺南縣
    警察局麻豆分局偵辦毒品危害防制條例案件尿液送驗對照表
    （警C 卷第35頁、第46頁、第55頁、第72頁、第81頁、第89
    頁、第97頁、第106 頁）、證人洪宗廷、李慶良、蔡武春、
    辛○○、丙○○及庚○○等人於司法警察調查中之證述【警
    C 卷第99頁至第104 頁（為洪宗廷之陳述）、警C 卷第74頁
    至第79頁（為李慶良之陳述）、警C 卷第57頁至第61頁（為
    蔡武春之陳述）、警C 卷第91頁至第95頁（為辛○○之陳述
    ）、警C 卷第65頁至第70頁（為丙○○之陳述）、警C 卷第
    48頁至第52頁（為庚○○之陳述）】及門號0000000000、00
    00000000、0000000000等申請人明細表（審(一)卷第133 頁）
    ，雖均屬審判外之言詞或書面陳述，惟被告、辯護人及檢察
    官於本院準備程序時均對前揭證據之證據能力表示無意見，
    亦未於言詞辯論終結前聲明異議，本院審酌上開言詞及書面
    陳述作成時之情況，核無違法取證或其他瑕疵，認為以之作
    為證據為適當，上開證據資料，自得作為證據。
乙、實體事項－
壹、本院關於證據與事實認定關係所採取之基本原則－
  一按證人之陳述有部分前後不符，或相互間有所歧異時，究竟
    何者為可採，法院仍得本其自由心證予以斟酌，非謂一有不
    符或矛盾，即應認其全部均為不可採信，證人之證言，有時
    亦有予渲染之可能；然其基本事實之陳述，若果與真實性無
    礙時，則仍非不得予以採信，業據最高法院74年度臺上字第
    1599號判例意旨揭櫫甚明。是本院如綜觀本案證人丁○○等
    於警、偵訊及本院審理中供述，如認所言確為實屬，雖就購
    買次數及金額，前後陳述略有歧異，如於審理中經檢察官、
    辯護人及被告進行交互詰問，可於詰問過程證述明確，本院
    當以該證人於本院審理中所陳述之內容為準，惟縱經詰問，
    該證人就購買次數及金額，仍無法為明確陳述，本院認此應
    係因時間經過致記憶模糊等情所致，自難僅依此情，遽認證
    人全部供述均不可採。從而，供述之一部認為真實者，予以
    採取，自非證據法則所不許。是證人供述之證言前後縱有差
    異，事實審法院依憑其前後之供述，斟酌其他證據，本於經
    驗法則與論理法則，取其認為真實之一部，作為論罪之證據
    ，自屬合法，難謂所認事實與供述證據之部分不符，即指判
    決有證據上理由矛盾之違法之採證原則。
  二再者，如證人證言已認定被告確有販賣毒品之犯行，然因證
    言前後差異，將導致影響被告成罪罪數或所得金額認定，經
    本院細譯現存證據結果，仍存有無法排除之疑問，即有合理
    之懷疑，則採取罪證有疑，利於被告之採證原則。是此，證
    人丁○○等人於警、偵訊及本院審理中，關於向被告等人購
    買毒品之次數及金額，如依其等陳述及卷附現有證據，無法
    為明確認定，本院將依「罪疑唯輕」原則予以判斷，核先敘
    明。
貳、認定犯罪事實之積極證據－
  一被告己○○部分－
  (一)訊據被告己○○固坦承確自96年3 月初因被告壬○○（下稱
    壬○○）失業，乃與其同住於臺南縣下營鄉大屯村大屯寮67
    號住所，後於同年5 月間，2 人共同搬至臺南縣官田鄉南廓
    村42號賃屋居住，嗣於96年6 月22日臺南縣警察局麻豆分局
    員警持本院搜索票前往前開賃屋處執行搜索，復得壬○○同
    意予以搜索，扣得如附表五、六所示之物等情不諱，惟否認
    有販賣第二級毒品甲基安非他命之犯行，辯稱：伊並未販賣
    甲基安非他命予丁○○、乙○○等語。己○○之指定辯護人
    則以：己○○未曾販賣甲基安非他命予丁○○、乙○○，己○○與乙○○係屬舊識，2 人多次共同前往臺中向綽號「阿
    宏」之人購買毒品，因「阿宏」提供毒品予購毒者試用，己○○恐試毒後會體力不濟意識模糊，需由乙○○開車，故曾
    數次共同購毒等語為辯。
 (二)經查－
  1.被告己○○販賣第二級毒品甲基安非他命予丁○○部分－
  (1)丁○○自96年3 月間某日起至同年5 月某日止，即以000000
    0000號行動電話或公用電話撥打己○○之電話表示購買第二
    級毒品甲基安非他命，2 人先約定交易時間、地點後，再由
    壬○○於約定時間，在臺南縣下營鄉往學甲鎮方向某國小，
    以每包1,000 元之代價，交付第二級毒品甲基安非他命與丁○○3 次等事實，業據證人丁○○於司法警察調查中證述明
    確（參警C 卷第83頁至第87頁），再證人丁○○經警採取其
    尿液送往鑑定結果，確呈甲基安非他命陽性反應，有臺南縣
    警察局麻豆分局偵辦毒品危害防制條例案件尿液送驗對照表
    及長榮大學確認報告附卷足稽（參警C 卷第89頁、第90頁）
    ，足證該證人確有施用第二級毒品甲基安非他命。
  (2)雖證人丁○○於本院審理中關於被告壬○○確於前開期間、
    地點，交付3 次甲基安非他命等節仍為相同證稱，惟關於被
    告己○○是否有販賣甲基安非他命予伊一情，則改稱：並未
    看過在庭被告己○○，僅看過壬○○，伊於警詢中僅指認壬○○，未曾指認己○○云云（參審(一)卷第210 頁至第214 頁
    ）。然本院參酌證人丁○○於警詢中即證稱係經由友人介紹
    ，知悉綽號「黑仔」之男子（即己○○）有在販賣安非他命
    ，但均由綽號「老仔」（即壬○○）交貨，己○○所使用之
    交通工具為黑色BMW 廠牌車輛等語，並經由指認口卡片方式
    明確指認被告壬○○、己○○2 人即販賣甲基安非他命予伊
    之人外（參警C 卷第88頁）。丁○○於本院審理雖改口未再
    指認被告己○○，惟仍然供稱伊係向綽號「黑仔」之人聯繫
    後，再由「老仔」即壬○○前來交付甲基安非他命，「黑仔
    」與「老仔」係不同之人，「黑仔」係駕駛黑色BMW 等情（
    參審(一)卷第214 頁至第221 頁）。而被告己○○綽號為「黑
    仔」，其所駕駛之車輛確為黑色BMW 一情，亦據己○○於警
    詢、本院審理時自承明確（參警A 卷第13頁、審(二)卷第 147
    頁），顯見證人丁○○於司法警察調查中關於己○○所為指
    認供述，應屬事實可以採信，進難徒以證人丁○○嗣於本院
    審理中迴護被告己○○而翻異之詞，遽採為有利於被告己○○之認定。
  (3)至於丁○○向被告己○○購買毒品之次數，起訴書雖記載為
    2 、3 次，惟經公訴檢察官於本院審理時就該起訴範圍已確
    認為3 次，有本院97年3 月20日審判筆錄可參（參審(二)卷第
    132 頁），本院參酌丁○○固於司法警察調查中先供稱為 2
    至3 次，後於本院審理關於次數部分經過檢、辯、被告及本
    院詰問，即明確供明為3 次，應以該證人於本院審理中所為
    陳述次數為準。
  2.被告己○○販賣第二級毒品甲基安非他命予乙○○部分－
  (1)乙○○自96年6 月初某日起至同年月20日止，即以 0000000
    000 號行動電話撥打己○○所使用之0000000000行動電話，
    聯繫購買甲基安非他命後，在臺南縣麻豆鎮○○路上帝廟前
    、己○○上開住處，以每包1,000 元代價，販賣甲基安非他
    命予乙○○，共計4 次，其中1 次係由壬○○所交付等事實
    ，迭據證人乙○○於司法警察調查、檢察官偵訊及本院審理
    中證述甚明（參警C 卷第24頁至第27頁、偵A 卷第19頁至第
    22頁、審(二)卷第50頁至第67頁）。再證人乙○○經警採取其
    尿液送往鑑定結果，確呈甲基安非他命陽性反應，有臺南縣
    警察局麻豆分局偵辦毒品危害防制條例案件尿液送驗對照表
    及長榮大學確認報告附卷足稽（參警C 卷第35頁、第36頁）
    ，足證該證人確有施用第二級毒品甲基安非他命。
  (2)雖被告己○○及其辯護人均稱渠等係合資共同購買毒品等語
    ，證人乙○○於本院審理時固就伊確曾與被告己○○合資購
    買一情不予否認，然繼明確證稱合資購買與向被告己○○購
    買毒品，分屬二事，伊可明白區分等語（參審(二)卷第66頁）
    ，而被告己○○與證人係屬舊識，並無嫌隙，且參以被告己○○曾邀同證人同往臺中合資購買毒品，顯見渠2 人間有一
    定情誼，證人應無誣攀之理，是認被告及其辯護人上開所辯
    ，尚非可採。
  (3)起訴書就被告己○○販賣予乙○○次數之記載，雖為4 、 5
    次，惟經公訴檢察官於本院審理時就該起訴範圍已確認為 4
    次，有本院97年3 月20日審判筆錄可參（參審(二)卷第132 頁
    ），本院參酌乙○○於司法警察調查中先供稱為3 、4 次，
    後於偵查中供述為4 、5 次，嗣質之證人乙○○關於次數部
    分，因證人無法為具體明確供述，故本諸最利被告之認定，
    應認販賣次數為4 次。
  二被告壬○○部分－
  (一)被告壬○○於本院96年11月26日準備程序期日，雖坦承(1)於
    96年4 月中旬某日起至同年6 月22日止，共計3 、4 次，以
    每次每小包500 元或1,000 元之代價，在臺南縣下營鄉真理
    大學附近出售第一級毒品海洛因予李慶良。(2)於96年5 月中
    旬、6 月初及6 月中旬某日，先後3 次，以每次每小包 500
    元或1,000 元之代價，在臺南縣官田鄉南廓村往下營鄉、麻
    豆鎮○○○路口，出售第一級毒品海洛因予蔡武春。(3)於96
    年4 月初某日起至同年6 月初某日止，共計2 次，在臺南縣
    下營鄉中營村頂角橋附近，以每次每小包500 元或1,000 元
    之代價販賣第一級毒品海洛因予辛○○。(4)於96年5 月間，
    在臺南縣下營鄉大屯村某涼亭，以1,000 元之代價，販賣予
    丙○○1 次，並於96年6 月22日出於其本人自願性同意，由
    臺南縣警察局麻豆分局員警於臺南縣官田鄉南廓村42號B2室
    處所執行搜索，扣得如附表六所示之物等情不諱外，惟否認
    其餘販賣第一級毒品海洛因、第二級毒品甲基安非他命之犯
    行，辯稱：伊並不認識洪宗廷、劉駿毅、庚○○、乙○○等
    人，亦未代己○○交付毒品予乙○○等語。被告壬○○之指
    定辯護人則為被告辯稱：壬○○對於起訴書所載出售予李慶
    良、蔡武春、辛○○、丙○○等人，已部分承認，並無爭執
    ，此部分請依證據認定之；另壬○○雖否認出售海洛因予洪
    宗廷、李慶良（部分否認）、辛○○（部分否認）、劉駿毅
    、乙○○、庚○○之事實，惟經證人洪宗廷等人結證明確，
    此部分可能係壬○○因無記憶所致，並非被告蓄意否認，亦
    請依證據認定；壬○○於鈞院審理時，已結證其交予他人毒
    品來源自己○○，且壬○○於警詢即供述己○○交付毒品供
    其販賣，警方因而破獲己○○販賣毒品，應依毒品危害防制
    條例第17規定減輕其刑，壬○○係因己○○提供毒品供其吸
    食，始多次販賣與上開洪宗廷等人，其情狀顯然可憫，應依
    刑法第59條減輕其刑等語。
  (二)經查－
  1.被告壬○○販賣第二級毒品甲基安非他命予丁○○部分（－
    （此部分論述如前，不再贅述）。
  2.被告壬○○販賣第一級毒品海洛因予洪宗廷部分－
  (1)洪宗廷自96年3 月中旬某日起至同年6 月中旬某日止，即以
    0000000000號行動電話撥打壬○○所使用行動電話，表示購
    買第一級毒品海洛因，2 人先約定交易時間、地點後，再由
    壬○○於約定時間，在臺南縣下營鄉○○○路高架橋下某國
    小前或臺南縣官田鄉○○村○道旁之7-11超商前，以每包50
    0 元或1,000 元代價，販賣第一級毒品海洛因與洪宗廷2 、
    30次等事實，業據證人洪宗廷於司法警察調查、檢察官偵訊
    中證述明確（參警C 卷第99頁至第104 頁、偵B 卷第104 頁
    至第105 頁）。雖證人洪宗廷經警採取其尿液送往鑑定結果
    ，未呈嗎啡陽性反應，固有臺南縣警察局麻豆分局偵辦毒品
    危害防制條例案件尿液送驗對照表及長榮大學確認報告附卷
    足稽（參警C 卷第106 頁、第107 頁），惟依該證人所述，
    其最後一次施用期日為96年6 月18日左右，距離採尿時間相
    距約10日，則尿液報告呈陰性反應自屬當然，然證人洪宗廷
    前即因施用毒品經送觀察、勒戒，亦據其陳述明確（參警 C
    卷第103 頁），是此，可認該證人確有施用第一級毒品海洛
    因。
  (2)起訴書就被告壬○○販賣予洪宗廷次數及金額之記載，雖為
    2、 30次及500 元或1,000 元，惟經公訴檢察官於本院審理
    時就該起訴範圍已確認為20次，有本院前開審判筆錄可參（
    參審(二)卷第132 頁），本院參酌洪宗廷於司法警察調查中先
    供稱為30次之多（參警C 卷第101 頁），後於偵查中供述為
    2 、30次（偵B 卷第104 頁），並關於購買金額部分於警、
    偵訊均供述500 元或1,000 元不等，惟因證人洪宗廷關於次
    數及金額部分，均無法為具體明確供述，本諸有利被告事實
    認定之原則，應認交易次數為20次，且在該20次交易中，僅
    1 次為1,000 元，其餘均為500 元。
  3.被告壬○○販賣第一級毒品海洛因予李慶良部分－
  (1)李慶良於96年3 月中旬某日起至同年6 月22日止，以00-000
    0000電話或公用電話撥打壬○○所有0000000000行動電話，
    表示購買第一級毒品海洛因，2 人先約定交易時間、地點後
    ，在臺南縣下營鄉真理大學附近或臺南縣官田鄉南村通往
    下營鄉、麻豆鎮○○○路口附近之某尼姑庵，以每次每包50
    0 元或1,000 元代價，出售第一級毒品海洛因予李慶良共計
    2 、30次等事實，業據證人李慶良於警、偵訊中證述明確（
    參警C 卷第74頁至第79頁、偵B 卷第115 頁至第116 頁）。
    再證人李慶良經警採取其尿液送往鑑定結果，確呈嗎啡陽性
    反應，有臺南縣警察局麻豆分局偵辦毒品危害防制條例案件
    尿液送驗對照表及長榮大學確認報告附卷足稽（參警C 卷第
    81頁、第82頁），足證該證人確有施用第一級毒品海洛因。
  (2)起訴書就被告壬○○販賣予李慶良次數及金額之記載，雖為
    2 、30次及500 元或1,000 元，惟經公訴檢察官於本院審理
    時就該起訴範圍已確認為20次，有本院上揭審判筆錄可參（
    參審(二)卷第132 頁），本院參酌李慶良於警、偵訊關於次數
    均供述2 、30次之多，並就購買金額部分亦供稱為500 元或
    1,000 元不等，惟因證人李慶良關於次數及金額部分，均無
    法為具體明確供述，本諸有利被告事實認定之原則，應認交
    易次數為20次，且在該20次交易中，僅1 次為1,000 元，其
    餘均為500元。
  4.被告壬○○販賣第一級毒品海洛因予蔡武春部分－
  (1)蔡武春分於96年5 月中旬某日、6 月初某日及6 月中旬某日
    ，以行動電話0000000000撥打壬○○所有0000000000行動電
    話，表示購買第一級毒品海洛因，2 人先約定交易時間、地
    點後，再由壬○○於約定時間，在臺南縣官田鄉南村通往
    下營鄉、麻豆鎮○○○路口，以每次每包500 元或1,000 元
    代價，出售第一級毒品海洛因予蔡武春共計3 次等事實，業
    經被告壬○○自承不諱（參審(一)第116 頁），核與證人蔡武
    春於警、偵訊所證述情節相符（參警C 卷第57頁至第61頁、
    偵B 卷第138 頁至第139 頁）。再證人蔡武春經警採取其尿
    液送往鑑定結果，確呈嗎啡陽性反應，有臺南縣警察局麻豆
    分局偵辦毒品危害防制條例案件尿液送驗對照表及長榮大學
    確認報告附卷足稽（參警C 卷第63頁、第64頁），足證該證
    人確有施用第一級毒品海洛因。
  (2)起訴書就被告壬○○販賣予蔡武春金額記載，雖為500 元或
    1,000 元，惟因被告壬○○僅自承確販賣3 次，所販售金額
    或有500 元及1,000 元不等，無法明確供述具體金額，本諸
    有利被告事實認定之原則，應認在該3 次交易中，僅1 次為
    1,000 元，其餘均為500 元。
  5.被告壬○○販賣第一級毒品海洛因予辛○○部分－
  (1)辛○○於96年4 月初某日起至同年6 月初某日止，以000000
    0000號行動電話、住處00-0000000電話撥打壬○○所有0000
    000000號行動電話，表示購買第一級毒品海洛因，2 人先約
    定交易時間、地點後，再由壬○○於約定時間，在臺南縣下
    營鄉上帝廟、臺南縣下營鄉中營村頂角橋附近，以每次每包
    500 元或1,000 元代價，出售第一級毒品海洛因予辛○○共
    10次等事實，業據證人辛○○於警詢、本院審理中證述明確
    （參警C 卷第91頁至第95頁、審(二)卷第39頁至第49頁）。
  (2)證人辛○○經警採取其尿液送往鑑定結果，未呈嗎啡陽性反
    應，固有臺南縣警察局麻豆分局偵辦毒品危害防制條例案件
    尿液送驗對照表及長榮大學確認報告附卷足稽（參警C 卷第
    97頁、第98頁），惟依該證人所述，其最後一次施用期日為
    96年6 月初某日右，距離採尿時間相距約近1 月餘日，則尿
    液報告呈陰性反應自屬當然，自不得以其尿液未呈陽性反應
    ，而認其所為證述不可採。
  (3)雖證人辛○○於本院審理就向被告壬○○購買毒品次數及購
    買金額均無法為明確具體之陳述，而起訴書關於被告壬○○
    販賣予辛○○金額之記載，或為500 元或1,000 元，未據明
    確，然本院參酌證人辛○○於司法警察調查中之陳述，該證
    人已明確陳述：「（你於何時開始向綽號『老仔』購買海洛
    因？至今購買幾次？）約96年4 月初開始，至今向綽號『老
    仔』購買海洛因有10次之多」、「（你最後一次向綽號『老
    仔』購買海洛因是於何時、地？）約於96年5 月底或6 月初
    左右的某日中午，在下營鄉中營村頂角僑旁交易，那次向他
    購買500 元」等語甚明（參警C 卷第93頁），該警詢筆錄製
    作時間為96年7 月9 日間，距向被告壬○○購毒期間相距約
    1 至3 月不等，而證人嗣於本院97年2 月21日審判期日到庭
    為證，該為證時間距前開購毒期間已相隔近8 至10月不等，
    故認該證人於本院審理時雖經檢、辯、被告及本院詰問結果
    ，對於購毒次數已無法為明確陳述，係因時間經過致記憶模
    糊等情所致，自難僅依此情，遽認證人辛○○之全部供述均
    不可採，應以其於司法警察調查中所供述10次為可採；至於
    證人辛○○購毒金額，依據其於警詢及本院審理中均供承為
    500 元或1,000 元不等，本諸利於被告原則，應認被告壬○○販毒金額僅1 次為1,000 元，其餘均為500 元。
  6.被告壬○○販賣第一級毒品海洛因予丙○○部分－
  (1)丙○○於96年4 月間某日起至同年6 月22日止，以公用電話
    撥打壬○○所有0000000000行動電話，表示購買第一級毒品
    海洛因，2 人先約定交易時間、地點後，再由壬○○於約定
    時間，在臺南縣下營鄉大屯村某涼亭，或臺南縣官田鄉南
    村通往下營鄉、麻豆鎮○○○路口，以每次每包500 元或1,
    000 元代價，出售第一級毒品海洛因予丙○○共計7 次等事
    實，業據證人丙○○於警詢、本院審理中證述明確（參警 C
    卷第68頁至第69頁、審(一)卷第234 頁至第241 頁）。再證人
    丙○○經警採取其尿液送往鑑定結果，確呈嗎啡陽性反應，
    有臺南縣警察局麻豆分局偵辦毒品危害防制條例案件尿液送
    驗對照表及長榮大學確認報告附卷足稽（參警C 卷第72頁、
    第73頁），足證該證人確有施用第一級毒品海洛因。
  (2)起訴書就被告壬○○販賣予丙○○次數及金額之記載，雖為
    7 、8 次及500 元或1,000 元，惟經公訴檢察官於本院審理
    時就該起訴範圍已確認為7 次，有本院上揭審判筆錄可參（
    參審(二)卷第132 頁），而證人丙○○關於被告壬○○販賣次
    數，因於本院審理時已無法明確證述（參審(一)卷第241 頁）
    ，然就購買金額明確陳述為1,000 元，警詢中所稱為500 元
    ，係指與李慶良合資購買部分，其獨自向被告壬○○所購買
    金額均為1,000 元（參審(一)卷第236 頁至第238 頁）。故此
    ，本院認丙○○既於於司法警察調查中，已證述購買次數為
    7 、8 次，就該次數部分，認本於有利被告事實認定之原則
    ，應認交易次數為7 次，至於就購買金額部分，因證人經由
    檢、辯、被告及本院詰問過程中，已證述明確為1,000 元，
    應以該證人於本院審理中所為陳述金額為準。
  7.被告壬○○販賣第一級毒品海洛因、第二級毒品甲基安非他
    命予劉駿毅部分－
  (1)劉駿毅於96年5 月中旬某日起至同年6 月22日止，以門號00
    00000000行動電話或00-0000000號住處電話撥打壬○○所有
    0000000000行動電話，表示購買第一級毒品海洛因、第二級
    毒品甲基安非他命，2 人先約定交易時間、地點後，再由壬○○於約定時間，在臺南縣下營鄉○○○路高架橋下，或臺
    南縣官田鄉○○村○道旁之某7-11超商前，以每次每小包均
    500 元代價出售予劉駿毅第一級毒品海洛因2 次、第二級毒
    品甲基安非他命7 次等事實，業據證人劉駿毅於警、偵訊中
    證述明確（參警C 卷第37頁至第43頁、偵B 卷第90頁至第92
    頁）。再證人劉駿毅經警採取其尿液送往鑑定結果，確呈嗎
    啡陽性反應，有臺南縣警察局麻豆分局偵辦毒品危害防制條
    例案件尿液送驗對照表及長榮大學確認報告附卷足稽（參警
    C 卷第46頁、第47頁），足證該證人確有施用第一級毒品海
    洛因。
  (2)起訴書就被告壬○○販賣第一級毒品海洛因、第二級毒品甲
    基安非他命予劉駿毅之次數記載，雖為海洛因2 、3 次及甲
    基安非他命7 、8 次，惟經公訴檢察官於本院審理時就該起
    訴範圍已確認為海洛因2 次、甲基安非他命7 次，有本院上
    揭審判筆錄可參（參審(二)卷第132 頁），本院參酌劉駿毅於
    警、偵訊關於次數均供述海洛因2 、3 次，甲基安非他命 7
    、8 次，並無法明確供述具體次數，爰依據有利被告事實認
    定之原則，應認交易次數為第一級毒品海洛因2 次、第二級
    毒品甲基安非命7 次。
  8.被告壬○○販賣第一級毒品海洛因予庚○○部分－
  (1)庚○○於96年6 月中旬某日，以0000000000行動電話撥打壬○○電話，表示購買第一級毒品海洛因，2 人先約定交易時
    間、地點後，再由壬○○於約定時間，在臺南縣官田鄉○○
    村○道旁之前揭7-11超商前，以500 元代價，出售第一級毒
    品海洛因予庚○○1 次等事實，業據證人庚○○於警詢及本
    院審理中證述明確（參警C 卷第50頁至第51頁、審(二)卷第24
    2 頁至第248 頁）。
  (2)證人蔡武春經警採取其尿液送往鑑定結果，確呈嗎啡陽性反
    應，有臺南縣警察局麻豆分局偵辦毒品危害防制條例案件尿
    液送驗對照表及長榮大學確認報告附卷足稽（參警C 卷第55
    頁、第56頁），足證該證人確有施用第一級毒品海洛因。
  9.被告壬○○販賣第二級毒品甲基安非他命予乙○○部分－
  (1)乙○○自96年6 月初某日起至同年月20日止，即以 0000000
    000 號行動電話撥打己○○所使用之0000000000行動電話，
    在臺南縣麻豆鎮○○路上帝廟前、己○○上開住處，己○○
    以每包1,000 元代價，販賣甲基安非他命予乙○○，其中 1
    次係由壬○○所交付等事實，迭據證人乙○○於司法警察調
    查、檢察官偵訊及本院審理中證述甚明（參警C 卷第24頁至
    第27頁、偵A 卷第19頁至第22頁、審(二)卷第50頁至第67頁）
    。再證人乙○○經警採取其尿液送往鑑定結果，確呈甲基安
    非他命陽性反應，有臺南縣警察局麻豆分局偵辦毒品危害防
    制條例案件尿液送驗對照表及長榮大學確認報告附卷足稽（
    參警C 卷第35頁、第36頁），足證該證人確有施用第二級毒
    品甲基安非他命。
  (2)雖被告壬○○否認曾交付1 次甲基安非他命予乙○○，並稱
    未識此人，然壬○○於檢察官偵訊中已明確指證乙○○之口
    卡片，並證稱李某為昇仔，伊稱其為麻豆昇，己○○曾要伊
    交付甲基安非他命予李某，約拿2 、3 次等語明確（參偵 B
    卷第152 頁），嗣於本院審理改稱不識李某，惟乙○○仍當
    庭證述曾自壬○○處至少收受己○○所託付之毒品甲基安非
    他命1 次，並證稱其本人居住於麻豆等語（參審(二)卷第78頁
    ），壬○○仍堅稱不識該人云云，惟嗣轉以證人身分就被告
    己○○是否販賣毒品進行詰問程序時，竟當庭指稱在庭之「
    麻豆昇」（即乙○○）可以就己○○要伊轉交付毒品一事為
    證，而證認乙○○即為麻豆昇（參審(二)卷第83頁至第84頁）
    ，依據前開諸情，本院認為被告壬○○前於偵訊中所稱確稱
    代己○○交付甲基安非他命予乙○○之陳述，確屬事實。
  (3)至於被告壬○○代己○○所交付甲基安非他命予乙○○之次
    數，雖壬○○於偵查中自承為2 、3 次，惟依據證人乙○○
    於警、偵訊之證述，固均曾證稱被告壬○○曾代交付毒品，
    然就次數並無確認，嗣於本院審理時，僅可確認1 次，此亦
    為起訴書所認定無訛，本院亦同此認定。
、被告己○○、壬○○販賣毒品予丁○○等人，其主觀營利意
    圖之認定－
  一因被告己○○、壬○○否認販賣毒品以資圖利之犯行，兼以
    法院勾稽相關卷證結果，被告己○○等人向他人購入毒品之
    時間、地點、對象及其價格，均無相關資料可供查考。惟按
    ，販賣毒品之行為，本無一定之公定價格，是其各次買賣價
    格，當亦各有差異，或隨供需雙方之資力、關係之深淺、需
    求之數量、貨源充裕與否、販賣者對於資金之需求如何，殷
    切與否，以及政府查緝之態度，進而為各種不同之風險評估
    ，而為機動性調整，是其價格標準，自非一成不變。況且，
    販賣者從各種「價差」或「量差」或係「純度（如摻入葡萄
    糖等物）」謀取利潤方式，或有差異，然其所圖利益之非法
    販賣行為目的，則屬相同，並無二致。因之，販賣利得，除
    經行為人（被告）坦承，或其價量至臻明確，確實難以究其
    原委。但依一般民眾普遍認知毒品之非法交易，向為政府查
    禁森嚴，且重罰不寬貸，衡諸常情，倘非有利可圖，絕無平
    白甘冒被重罰高度風險之理，從而，舉凡其有償交易，除足
    反證其確另基於某種非圖利本意之關係外，通常尚難因無法
    查悉其買進、賣出之差價，而諉無營利之意思，或阻卻販賣
    犯行之追訴，業據最高法院87年度臺上字第3164號判決意旨
    揭櫫確詳。況販賣毒品之販賣行為，係行為人基於營利之目
    的，而販入或賣出毒品而言。販賣毒品者，其主觀上須有營
    利之意圖，且客觀上有販賣之行為即足構成，至於實際上是
    否已經獲利則非所問。即於有償讓與他人之初，係基於營利
    之意思，並著手實施，而因故無法高於購入之原價出售，最
    後不得不以原價或低於原價讓與他人時，仍屬販賣行為，必
    也始終無營利之意思，縱以原價或低於原價有償讓與他人，
    方難謂為販賣行為，而僅得以轉讓罪論處，亦有最高法院93
    年度臺上字第1651號判決意旨可供參照。
  二況以毒品價格昂貴、取得不易性質，自客觀以言，倘無利可
    圖，則被告自無屢屢為上開證人冒險取貨之意願。據此，被
    告己○○等人於販入、販出之間，應有相當利潤賺取，當堪
    認定。
肆、適用法律及量刑審酌之理由－
  一被告己○○部分－
  (一)查甲基安非他命係毒品危害防制條例第2 條第2 項第2 款所
    明定之第二級毒品，不得持有及販賣。
  (二)被告己○○所為，係犯毒品危害防制條例第4 條第2 項之販
    賣第二級毒品罪。被告己○○就附表一編號1 及編號2 所示
    其中1 次行為與被告壬○○間有犯意聯絡與行為分擔，應為
    共同正犯。再被告己○○販賣前持有第二級毒品之低度行為
    應為販賣之高度行為所吸收，不另論持有第二級毒品罪。被
    告己○○如附表一所示先後7 次販賣第二級毒品甲基安非他
    命犯行之時間、地點均有明確可分之間隔，乃各自獨立之行
    為，應予分論併罰。
  (三)被告己○○有事實欄所載科刑執行紀錄，有臺灣高等法院被
    告前案紀錄表1 份在卷可稽，其前受有期徒刑之執行完畢後
    ，5 年內再故意犯本件有期徒刑以上之罪，為累犯，均應依
    刑法第47條第1 項之規定，就有期徒刑、罰金刑部分加重其
    刑，至法定刑為無期徒刑部分依法不得加重。
  (四)查同為販賣第二級毒品之人，其原因動機不一，犯罪情節未
    必盡同，或有大盤毒梟者，亦有中、小盤之分，甚或僅止於
    吸毒者同儕間為求互通有無之有償轉讓者亦有之，其販賣行
    為所造成危害社會之程度自屬有異，法律科處此類犯罪所設
    之法定最低本刑卻同為無期徒刑或7 年以上有期徒刑，不可
    謂為不重。本件被告己○○販賣第二級毒品之犯行僅有7 次
    ，且販賣數量輕微，犯罪情節難與大盤毒梟者相提併論，即
    令處以最低度刑，仍有致情法失平之處，誠屬情輕法重，難
    謂符合刑罰之相當性，故參照司法大法官釋字第263 號解釋
    意旨，爰依刑法第59條規定減輕其刑。
  (五)被告己○○犯行同時有1 個加重事由及1 個減輕事由，應依
    法先加重後減輕之。
  (六)本院審酌被告明知甲基安非他命毒品對於人體有莫大之戕害
    ，為圖一己之私利，竟漠視毒品之危害性，而為本件販賣毒
    品犯行，嚴重危害國民身心健康及社會風氣，進而敗壞社會
    治安，甚於犯後未坦承犯行，復審及本件犯罪所獲得之利益
    、販賣毒品之次數等一切情狀，分別量處如主文所示之刑，
    並核其犯罪之性質，有宣告褫奪公權之必要，爰規定併分別
    宣告如主文所示，復依法其應執行刑如主文所示。
  二被告壬○○部分－
  (一)查海洛因、甲基安非他命分係毒品危害防制條例第2 條第 2
    項第1 款、第2 款所明定之第一級、第二級毒品，均不得持
    有及販賣。
  (二)被告壬○○所為，係犯毒品危害防制條例第4 條第1 項之販
    賣第一級毒品罪、第2 項販賣第二級毒品罪。被告壬○○就
    附表四編號1 及10所示之4 次行為因與被告己○○間有犯意
    聯絡與行為分擔，應為共同正犯。再被告壬○○販賣前持有
    第一級、第二級毒品之低度行為應為販賣之高度行為所吸收
    ，不另論持有第一級、第二級毒品罪。被告壬○○如附表二
    所示先後63次販賣第一級毒品海洛因、及先後11次販賣第二
    級毒品甲基安非他命犯行之時間、地點均有明確可分之間隔
    ，乃各自獨立之行為，應予分論併罰。
  (三)被告壬○○不符合毒品危害防制條例第17條規定，無從依該
    條減刑－
  1.按犯販賣毒品之罪，供出毒品來源，因而破獲者，依毒品危
    害防制條例第17條之規定，僅得減輕其刑，而非必須減輕。
    是縱因販毒者所供而破獲其毒品之上游來源，事實審法院仍
    有自由裁酌是否減輕其刑之職權。又該條所稱「供出毒品來
    源，因而破獲者」，係指將毒品來源之有關資料諸如前手之
    姓名年籍、住居所、或其他足資辨別之特徵等供出，使調查
    或偵查犯罪之公務員因而據以破獲者，始足該當，最高法院
    96年度臺上字第4588號判決意旨可資參照。
  2.本案係因臺南縣警察局麻豆分局員警先行查獲乙○○涉犯施
    用毒品案件，經乙○○供述其毒品來源乃自被告己○○，進
    認被告己○○涉犯有毒品危害防制條例犯罪嫌疑，經向本院
    聲請核發搜索票獲准，於96年6 月22日持票前往己○○前揭
    住處執行搜索，有卷附乙○○警詢筆錄及本院搜索票（參警
    C 卷第24頁至第28頁、警B 卷第35頁），顯見被告己○○遭
    破獲販賣毒品非因被告壬○○供述所致。況且，被告壬○○
    於警、偵訊中固供稱其毒品來源係被告己○○，惟本院認壬○○此部分供述，經本院認定該供述尚有疑問而不採（詳如
    後述），是本院認被告壬○○無從依該條減輕其刑，併為敘
    明。
  (四)按刑事審判旨在實現刑罰權之分配的正義，故法院對有罪被
    告之科刑，應符合罪刑相當之原則，使輕重得宜，罰當其罪
    ，以契合社會之法律感情，此所以刑法第57條明定科刑時應
    審酌一切情狀，尤應注意該條所列10款事項以為科刑輕重之
    標準，並於同法第59條賦予法院適度之裁量權，即如認犯罪
    之情狀顯可憫恕，認科以最低度刑仍嫌過重者，得酌量減輕
    其刑，其所謂「犯罪之情狀」，與同法第57條規定科刑時應
    審酌之一切情狀，並非有截然不同之領域，於裁判上酌減其
    刑時，應就犯罪一切情狀（包括第57條所列舉之10款事項）
    ，予以全盤考量，審酌其犯罪有無可憫恕之事由（即有無特
    殊之原因與環境，在客觀上足以引起一般同情），以及如科
    以法定最低刑度，是否猶嫌過重等等，以為判斷。被告壬○○所犯上開販賣第一級毒品罪之法定本刑為死刑或無期徒刑
    ，另所犯販賣第二級毒品罪之法定本刑亦為無期徒刑或7 年
    以上有期徒刑之罪，被告壬○○固因一時貪念、意圖牟利，
    販賣第一級毒品、第二級毒品予他人，對於社會之危害固非
    輕，惟其已為近70歲之老者，且販賣毒品期間非長，獲利尚
    非豐鉅，與坊間販賣毒品之大、中盤商等毒梟未可等比，並
    非極惡之徒，且所販賣毒品之對象雖有丁○○等人，惟渠等
    購入後亦僅供己施用，未轉售他人，造成更大之危害，且被
    告每次販毒所得僅為500 元或1,000 元，倘若逕予宣告法定
    最低度之無期徒刑（就第一級毒品部分）或7 年以上有期徒
    刑（就第二級毒品部分），猶嫌過重，是其犯罪之情狀尚堪
    憫恕，依社會一般觀念，不無情輕法重之虞，本院認依其情
    狀處以相當之有期徒刑，即足以懲儆，並可達防衛社會之目
    的，爰參照前開大法官解釋之意旨，引用刑法第59條之規定
    減輕其刑，以使輕重得宜，罰當其罪，俾符罪刑相當原則。
  (五)本院審酌被告壬○○為圖一己之私利，為本件販賣毒品犯行
    ，對於海洛因、甲基安非他命施用來源之提供大有助益，影
    響所及，非僅多數人之生命、身體將可能受其侵害，社會、
    國家之法益亦不能免，危害之鉅，本應嚴厲規範，惟考量被
    告於本院審理時，業曾坦承部分事實，且其固因一時貪圖暴
    利致罹刑章，然犯罪所得利益有限等一切情狀，分別量處如
    主文所示之刑，並核其犯罪之性質，有宣告褫奪公權之必要
    ，爰規定併分別宣告如主文所示，復依法定其應執行刑。
伍、沒收－
  (一)按查獲之第一、二級毒品及專供製造或施用第一、二級毒品
    之器具，不問屬於犯人與否，均沒收銷燬之，毒品危害防制
    條例第18條第1 項前段定有明文。
  1.被告己○○扣案之第二級毒品安非他命1 包，經送往高雄市
    立凱旋醫院鑑定結果，確為甲基安非他命，且驗前淨重1.18
    5 公克，驗後淨重1.172 公克），有高雄市立凱旋醫院96年
    12月7 日高市凱醫驗字第5633號濫用藥物成品檢驗鑑定書在
    卷可憑（參審(一)卷第161 頁），而其上裝盛甲基安非他命之
    包裝袋，因無法完全與毒品析離，亦應視同毒品，均依毒品
    危害防制條例第18條第1 項前段之規定宣告沒收銷燬之。至
    於鑑識耗損之第二級毒品甲基安非他命，既已滅失，爰不再
    行諭知沒收銷燬。
  2.被告壬○○扣案之第一級毒品海洛因17包、第二級毒品甲基
    安非他命12包，經分別送往法務部調查局、高雄市立凱旋醫
    院鑑定結果，確為海洛因（合計淨重為1.67公克、另袋重合
    計為0.37公克）、甲基安非他命（量重詳如附表所示），有
    法務部調查局96年7月20日調科壹字第09623056220號鑑定書
    （參審(一)卷第107 頁）及高雄市立凱旋醫院前述鑑定書足考
    （參審(一)卷第161 頁至第162 頁），其上裝盛海洛因、甲基
    安非他命之包裝袋，因無法完全與毒品析離，亦應視同毒品
    ，均依毒品危害防制條例第18條第1 項前段之規定宣告沒收
    銷燬之。至於鑑識耗損之毒品，既已滅失，爰不再行諭知沒
    收銷燬。
  (二)另按犯第4 條之罪者，因犯罪所得之財物，沒收之，如全部
    或一部不能沒收時，追徵其價額或以其財產抵償之，為毒品
    危害防制條例第19條第1 項定有明文。另按共同正犯犯罪所
    得之財物為現金時，因共同正犯應就全部犯罪結果負其責任
    ，而合併計算犯罪所得，且於全部或一部不能沒收時以其財
    產抵償之，但為避免執行時發生重複沒收、抵償之情形，故
    各共同正犯之間係採「連帶沒收主義」，於裁判時應諭知被
    告共同犯罪所得之財物應與其他共同正犯「連帶沒收之」，
    有最高法院96年度臺上字第4662號判決意旨可供參照。
  1.被告己○○販賣第二級毒品予丁○○及乙○○所得現金計為
    7,000 元【（1,000 ×3）＋（1,000 ×4）＝3,000＋4,000
    ＝7,000 】，為被告己○○犯罪所得，雖未扣案，仍應依毒
    品危害防制條例第19條第1 項規定，於各次販賣罪分別沒收
    之（其中販賣附表一編號1 丁○○ 3次及附表一編號2 乙○○4 次，共計7 次，各沒收1,000 元），如全部或一部不能
    沒收時，均以其財產抵償之（金錢無從追徵其價額）。
  2.被告壬○○與己○○共同販賣第二級毒品予丁○○所得現金
    計為3,000 元【（1,000×3）=3,000】、販賣予乙○○所得
    現金為1,000 元，依毒品危害防制條例第19條第1 項規定，
    應與被告己○○連帶沒收，如全部或一部不能沒收時，以被
    告壬○○與己○○之財產連帶抵償之。再被告壬○○另單獨
    販賣第二級毒品甲基安非他命予劉駿毅7 次，每次為500 元
    ，合計所得為3,500 元；另有販賣第一級海洛因予洪宗廷等
    人所得現金計為58,500元【（1,000×19）＋（5,00×1）＝
    19, 500（洪宗廷）、（1,000×19）＋（5,00×1）＝19,50
    0（李慶良）（1,000×1）＋（5,00×2）＝2,000（ 蔡武春
    ）（1,000×9）＋（5,00×1）＝9,500（辛○○）（ 1,000
    ×6）＋（5,00×1）＝6,500（丙○○）（5,00×2）＝1,00
    0 （劉駿毅）（5,00×1）＝500（庚○○）】，均為被告壬○○犯罪所得，雖未扣案，仍應依毒品危害防制條例第19條
    第1 項規定，於各次販賣罪分別沒收之，如全部或一部不能
    沒收時，均以其財產抵償之（金錢無從追徵其價額）。
  (三)次按供販賣毒品所用之物，應依毒品危害防制條例第19條第
    1 項規定沒收，係刑法第38條第1 項第2 款、第3 項之特別
    規定，採義務沒收主義，故供犯該項所列之罪所用之物，如
    屬於犯人所有，即應沒收，並不以專供犯罪之用為限，惟上
    開法條既無「不問屬於犯人與否，沒收之」之規定，仍應以
    該物品屬於犯人所有者為限，始應予以沒收，有最高法院95
    年度臺上字第104 號及第305 號等判決意旨可供參照。
  1.查扣案之門號0000000000、0000000000、0000000000等晶片
    卡（即SIM 卡），依據申辦公司遠傳電信股份有限公司行動
    電話業務契約第18條規定，該晶片卡於申辦手續完成時即為
    申辦人所有，有遠傳電信股份有限公司96年12月23日遠傳（
    企營）字第09611203987 號函附契約書在卷可參（參審(一)卷
    第157 頁至第158 頁）。
  2.扣案被告己○○販賣毒品所使用之聯絡工具行動電話000000
    0000號SLIM廠牌行動電話1 支（含晶片卡1 張）、被告壬○○所使用0000000000號ANYCALL廠牌1 支（含晶片卡1張）、
    0000000000號NOKIA 廠牌（含晶片卡1 張），分係被告己○○、壬○○所有，業據其等供承在卷（參警A 卷第2 頁、第
    13頁），而該行動電話係供被告己○○等人聯絡販售級毒品
    事宜所用之物，應依同條例第19條第1 項之規定沒收之。
  (四)其餘不予沒收部分－
  1.附表五編號 1毒品經送往法務部調查局鑑定結果，確為毒品
    海洛因，並為被告己○○所有，固據其自承不諱（參審(二)卷
    第145 頁），然本院認為被告己○○並未涉犯有毒品危害防
    制條例第4 條第1 項販賣第一級毒品罪嫌（詳見後述「陸」
    無罪部分所載），是認該毒品非被告己○○供本案販毒所用
    ，自不得於本案宣告沒收、銷燬之。
  2.附表五編號4 所示玻璃球吸食器（己○○所有）、附表六編
    號3 、4 、5 所示注射針筒、塑膠管（壬○○所有）等物，
    該扣案物品核與被告等人所犯本件販賣毒品之犯行無涉，亦
    顯非供本件犯罪所用或預備等之物品，自無從併予宣告沒收
    或沒收銷燬。
  3.附表五編號5 、6 、7 所示電子磅秤及小、中型夾鏈袋，及
    附表六編號6 所示之夾鏈袋，雖分經被告己○○辯稱購毒後
    ，用以秤重及之前開餐廳提供予顧客包裝沾料所用云云，被
    告壬○○所稱分毒品之物云云，然如前述，其所辯未販毒等
    情不足採信，惟亦無證據足資證明該電子磅秤及夾鏈袋係供
    被告販毒所用之物，且衡情被告自行施用毒品時，亦有使用
    之必要。故上開物品，既與本案販賣毒品無涉，自無庸宣告
    沒收或沒收銷燬。
  4.附表五編號8 、9 所示門號之行動電話，雖為被告己○○所
    有（參審(二)卷第145 頁），然依卷附證據，無法認定己○○
    曾以前開行動電話聯繫販毒事宜，上開物品，既與本案販賣
    毒品無涉，自無庸宣告沒收。
  5.扣案附表五編號11、12所示聯絡簿及帳冊，被告己○○堅稱
    非供販毒所用，觀之其內容又未載明任何足認為販毒之文句
    （參警B 卷第66頁至第72頁），更無販賣予附表所示買受人
    丁○○等人之相關記載，難認係供販毒所用或所得之物，而
    予以宣告沒收。
陸、無罪部分－
  一公訴意旨另以：被告己○○於96年3 月間在臺南縣下營鄉大
    屯村住處，多次販賣毒品海洛因予壬○○施用，每次賣1 小
    包，售價700 元，壬○○因此積欠己○○數萬元，己○○因
    見壬○○已難以自拔，乃提議壬○○配合其共同販賣毒品，
    並由己○○在臺南縣下營鄉大屯村大屯寮67號、臺南縣官田
    鄉南廓村42號等處，免費無償轉讓第一級毒品海洛因數十次
    供壬○○施用，作為酬勞。從此2 人即基於共同販賣第一級
    、第二級毒品之犯意，或由己○○接聽購毒者手機電話，或
    直接由壬○○接聽由己○○提供之手機後轉告己○○，然後
    或由己○○親自至約定交易地點交付毒品予購買者，或由己○○將毒品交由壬○○攜往約定交易地點交付購毒者，嗣於
    96年6 月22日為臺南縣警察局麻豆分局員警執行搜索，扣得
    如附表五、六所示之物，因認被告己○○尚涉犯毒品危害防
    制條例第4 條第1 項、第2 項之販賣第一、二級毒品罪嫌（
    即附表四編號2 至9 所示外，尚包括販賣予壬○○）、及同
    條例第8 條第1 項之轉讓第一級毒品罪嫌（即轉讓與壬○○
    部分）等語。
  二按犯罪事實應依證據認定之，無證據不得認定犯罪事實；又
    不能證明被告犯罪或其行為不罰者應諭知無罪之判決。刑事
    訴訟法第154 條第2 項、第301 條第1 項分別定有明文。次
    按刑事訴訟法第161 條已於民國91年2 月8 日修正公布，修
    正後同條第1 項規定，檢察官就被告犯罪事實，應負舉證責
    任，並指出證明之方法。因此，檢察官對於起訴之犯罪事實
    ，應負提出證據及說服之實質舉證責任。倘其所提出之證據
    ，不足為被告有罪之積極證明，或其闡明之證明方法，無從
    說服法官以形成被告有罪之心證，基於無罪推定之原則，自
    應為被告無罪判決之諭知（最高法院92年度臺上字第128 號
    判例意旨可資參照）。再按刑事審判上之共同被告，係為訴
    訟經濟等原因，由檢察官或自訴人合併或追加起訴，或由法
    院合併審判所形成，其間個別被告及犯罪事實仍獨立存在。
    若共同被告具有共犯關係者，雖其證據資料大體上具有共通
    性，共犯所為不利於己之陳述，固得採為其他共犯犯罪之證
    據，然為保障其他共犯之利益，該共犯所為不利於己之陳述
    ，須無瑕疵可指，且仍應調查其他必要之證據，以察其是否
    與事實相符，不得專憑該項陳述作為其他共犯犯罪事實之認
    定，即尚須以補強證據予以佐證，不可籠統為同一之觀察；
    且共同被告間若具有對向性之關係，如毒品交易之買賣雙方
    ，為避免其嫁禍他人而虛偽陳述，尤應有足以令人確信其陳
    述為真實之補強證據，始能據以為論罪之依據，最高法院96
    年度臺上字第5118號、96年度臺上字第5139號及96年度臺上
    字第2792號判決意旨論述綦詳。
  三公訴意旨認被告己○○涉有上開犯行，無非係以：(一)證人即
    共同被告壬○○之證述。(二)證人劉駿毅於偵查證述。(三)被告
    己○○有恩於壬○○，故認壬○○所為之指認，當無誣攀之
    理。(四)證人壬○○無家可歸，顯無資力獨自販賣毒品。(五)扣
    案之第一級毒品海洛因數量甚大，甚有海洛因磚，顯非僅供
    個人使用，被告己○○又持有大量夾鏈袋、電子磅秤，並有
    記載購毒者之姓名、金額之帳冊，為論罪之主要依據。
  四訊據被告己○○堅詞否認有何上開犯行，辯稱：伊未提供第
    一級毒品海洛因予壬○○，亦未與其共同販賣第一級、第二
    級毒品行為等語。
  五經查－
  (一)證人劉駿毅固於偵查中證述，其於96年6 月21日14時許，曾
    在臺南縣官田鄉○○村○道旁某7-11超商前，目睹綽號「海
    佃」友人向被告己○○購買安非他命，並先交錢予己○○，
    己○○收款後，囑壬○○將安非他命交付予海佃之人等語，
    是依證人劉駿毅所述，縱可認定其友人海佃曾向被告己○○
    購買毒品，並由被告壬○○交付，然充其量僅可認定「該次
    」被告2 人間就販賣毒品予綽號海佃之人確屬共犯，惟是否
    遽進可推論被告2 人就附表一、三所示所有犯行均為共犯，
    誠有疑問，遑論此次販賣毒品予海佃之人犯行部分，亦未見
    檢察官提起公訴。
  (二)其次，公訴人雖以被告己○○於壬○○落魄無助時予以收留
    ，其所為不利於被告己○○之指認應為可採，並認被告壬○○無家可歸、潦倒不堪，顯無資力可獨自販賣毒品，而認壬○○關於供述被告己○○販買毒品及無償轉讓毒品之指證應
    可採信。然查：
  1.參酌證人即共同被告壬○○關於是否與被告己○○共同販賣
    毒品部分之證言，其於司法警察調查中均僅證稱伊幫被告己○○交付安非他命予購買者，並未提及交付海洛因云云（參
    警A 卷第5 頁、第6 頁），嗣於偵查中始改稱除幫己○○交
    付安非他命外，尚包括海洛因云云（參偵B 卷第150 頁至第
    151 頁），後於本院96年6月 23日聲羈期日再度改稱扣案毒
    品海洛因及甲基安非他命均為伊個人施用所用，伊未曾幫己○○送過毒品予購買者云云（參本院96年度聲羈字第260 號
    刑事卷第10頁至第12頁），嗣於本院96年10月22日訊問期日
    又改稱伊有販賣第一級毒品海洛因，未販賣第二級毒品甲基
    安非他命，是幫己○○所販賣，為警所搜索查扣之毒品均為
    己○○所有云云（參本院審(一)卷第38頁），後於本院97年 2
    月21日審判期日先改稱伊於本院準備程序所自承販賣第一級
    毒品海洛因之毒品源自案外人綽號「阿宏」之男子，係伊前
    往臺南公園向「阿宏」所購買，非向己○○所拿取，於偵查
    中指證己○○販賣毒品，意在報復己○○云云（參審(二)卷第
    68頁至第75頁），惟後改口稱確有為己○○送海洛因與他人
    ，未曾送過甲基安非他命云云（參審(二)卷第75頁至第79頁）
    ，審酌證人壬○○於警、偵訊及本院審理中，關於是否有與
    被告己○○共同販賣第一級、第二級毒品，前後供述不一、
    莫衷一是，是證人壬○○所為不利於被告己○○之指證，其
    可信程度確存有瑕疵，實難採信。況且，證人壬○○除關於
    被告己○○是否有販賣毒品一事，已有前後供述不一之情況
    外，其前於警、偵訊中尚指稱案外人戊○○亦與己○○共同
    販買毒品一節，惟此指證亦經偵查檢察官認其與戊○○間或
    有嫌隙而誣攀，尚未可知，且因壬○○未能具體指陳胡女於
    何時、地交付何種毒品，認難僅憑壬○○具有瑕疵之指述，
    即入胡女於罪，偵查檢察官此採證原則合於前揭二所述之原
    則，是本此原則，本院亦認尚難僅憑證人壬○○前後不一矛
    盾叢生具有重大瑕疵之證言，遽推認被告己○○確有販賣第
    一級、第二級毒品與附表四編號2 至9 所示之人。
  2.再者，壬○○雖先於司法警察調查中供稱伊於96年4 月中旬
    起向己○○購買毒品海洛因，約2 、3 天拿1 至2 包，每包
    700 元，共計積欠6 、7 萬元云云（參警A 卷第4 頁至第 5
    頁），後於偵訊中復改稱為警所查扣之海洛因、安非他命均
    係伊於96年6 月22日以每包均700 元之價格，向己○○所購
    買，僅購買1 次云云（參偵B 卷第6 頁至第7 頁），嗣於偵
    訊中又再度改稱：伊因代陳登叫轉交毒品予他人，故不用向
    己○○買毒品，均為己○○送伊施用云云（參偵B 卷第 151
    頁），後於本院97年2 月21日審判期日就己○○是否有販賣
    毒品海洛因一情，則稱己○○未曾販售予伊，因伊為己○○
    交付毒品云云（參審(二)卷第79頁），是證人壬○○關於被告
    己○○是否有販買毒品予伊一情，亦屬前後供述不一，瑕疵
    明顯可指，其陳證當無可採。
  3.況且，依據附表四編號2 至9 所示證人洪宗廷、李慶良、蔡
    武春、辛○○、丙○○、劉駿毅及庚○○等人於警、偵訊及
    本院審理時所證述，渠等均一致證述係撥打壬○○所使用之
    門號0000000000、0000000000號與壬○○本人聯繫購毒事宜
    ，皆未曾與被告己○○就購毒事宜有所接觸等情，有證人洪
    宗廷等人前開筆錄可以為證，益認證人壬○○前開關於被告
    己○○販賣毒品指證，除因有瑕疵無法採信外，亦欠缺補強
    證據足以認定。
  4.至於壬○○雖於偵訊指證伊代被告己○○轉交付毒品予買受
    者，故己○○無償提供毒品海洛因供其施用云云，然承已述
    ，本院既認壬○○關於代被告己○○交付毒品予買受者之供
    述，為本院所不採，則證人壬○○所稱因代交付毒品，故獲
    得被告己○○無償提供毒品之陳述，當無為本院所採信。矧
    查，審以壬○○於96年6 月22日司法警察調查、96年6 月23
    日第一次、第二次檢察官偵訊及96年7 月26日偵訊中除否認
    參與毒品之販賣外，就其本人施用毒品來源均證稱係向被告
    己○○所購買，皆未提及己○○無償轉讓一事（參警A 卷第
    1 頁至第8 頁、偵B 卷第6 頁至第8 頁、第9 頁至第12頁、
    第125 頁至第126 頁），遲至96年10月9 日檢察官偵訊中方
    供稱有與被告己○○共同販賣毒品，進始陳稱所施用毒品源
    自己○○提供云云（參偵B 卷第150 頁至第152 頁），惟就
    己○○提供期間、次數，或先證稱住在己○○處2 個多月，
    己○○共提供4 、50包云云（參偵B 卷第150 頁至第151 頁
    ），後於本院審理中先改稱僅提供1 、2 次而已，在96年 5
    月間云云（參審(二)卷第73頁至第74頁），後隨再改稱係在96
    年4 月開始，幫己○○送毒品，己○○再提供毒品云云（參
    審(二)卷第78頁），本院認壬○○於警、偵訊及本院審理中之
    陳述內容，其指證全憑個人恣意所為，語意閃爍不定，反覆
    不一。
  (三)本案扣案之白粉（即附表五編號1 、2所示），經鑑定結果
    ，雖均含第一級毒品海洛因成分，純度亦高達61.57%，然純
    質淨重僅為6.27公克，有法務部調查局96年7 月22日調科壹
    字第09623056500 號附鑑定通知書在卷足憑（參偵B 卷第67
    頁），佐以被告己○○經警搜索查獲後，員警徵得其同意所
    採之尿液，經送驗結果，確呈嗎啡陽性反應，被告己○○並
    因施用第一級毒品經臺灣臺南地方法院檢察署提起公訴，經
    本院以97年度訴字第157 號刑事判決判處有期徒刑10月在案
    ，有臺灣高等法院前案案件異動查證作業及本院前開判決在
    卷可考，則被告己○○所辯上開扣案之毒品海洛因係供其施
    用等情，尚無悖於常理或經驗法則之處。再扣案之電子磅秤
    、空夾鏈袋等物，雖被告己○○辯稱購毒後，用以秤重及之
    前開餐廳提供予顧客包裝沾料所用云云，惟該夾鏈袋亦可供
    作為被告施用毒品時秤重或包裝之用，並非僅能供販賣毒品
    使用之物；至被告己○○所有聯絡簿及帳冊，雖載有不詳綽
    號及疑為金額數字之記載（參警B 卷第72頁），但觀之其內
    容並未載明任何足認為販毒之文句，更無販賣予前開附表所
    示買受人丁○○等人之相關記載，難認係供本案販毒有關，
    進援引為被告己○○販賣毒品之證據。
  (四)綜上所述，證人即共同被告壬○○之證詞因有上開明顯之瑕
    疵存在，且公訴意旨所據其他證據，不足以證明被告有公訴
    意旨所指之犯行；本院依檢察官所提出之證據，均不足為被
    告己○○另有販賣第一級、第二級毒品及轉讓第一級毒品有
    罪之積極證明，亦無從說服本院以形成被告有罪之心證；此
    外，復查無其他積極證據以資証明被告有公訴意旨所指之犯
    行，基於無罪推定之原則，應認不能證明被告犯罪，而應為
    無罪之諭知。
柒、適用之法律－
  (一)刑事訴訟法第299 條第1 項前段、第301 條第1 項。
  (二)毒品危害防制條例第4 條第1 項、第2 項、第18條第1 項前
    段、第19條第1 項。
  (三)刑法第11條、第28條、第47條第1 項、第59條、第37條第 2
    項、第65條第2 項、第51條第5 款、第8 款、第9 款。
本案經檢察官甲○○到庭執行職務。
中    華    民    國    97    年    4     月    17    日
                刑事第十三庭  審判長法  官  張維君
                                    法  官  蔡直青
                                    法  官  莊玉熙
以上正本證明與原本無異。
                                    書記官  黃傳鈞
中    華    民    國    97    年    4     月    23    日
附錄本案論罪科刑法條：
毒品危害防制條例第4條第1項
製造、運輸、販賣第一級毒品者，處死刑或無期徒刑；處無期徒
刑者，得併科新臺幣1千萬元以下罰金。
毒品危害防制條例第4條第2項
製造、運輸、販賣第二級毒品者，處無期徒刑或7年以上有期徒
刑，得併科新臺幣7百萬元以下罰金。
附表一（被告己○○）
┌──┬──────┬────────────────────┬─────┐
│編號│罪        名│宣告刑及沒收                            │備  註    │
├──┼──────┼────────────────────┼─────┤
│1   │共同販賣第二│累犯，各處有期徒刑伍年，均褫奪公權年。│犯罪事實即│
│至  │級毒品      │扣案之第二級毒品甲基安非他命壹包（含包裝│為附表二編│
│4   │            │袋壹個，驗後淨重壹點壹柒貳公克）沒收銷燬│號1及2所載│
│    │            │之；扣案之門號○九號SLIM廠牌行動電話（含│，己○○與│
│    │            │晶片卡壹張）壹支沒收；未扣案之共同販賣第│壬○○共犯│
│    │            │二級毒品所得之新臺幣壹仟元，應與壬○○連│4罪。     │
│    │            │帶沒收之，如全部或一部不能沒收時，以其與│          │
│    │            │壬○○之財產抵償。                      │          │
├──┼──────┼────────────────────┼─────┤
│5   │販賣第二級毒│累犯，各處有期徒刑伍年，均褫奪公權年。│犯罪事實即│
│至  │品          │扣案之第二級毒品甲基安非他命壹包（含包裝│為附表二編│
│7   │            │袋壹個，驗後淨重壹點壹柒貳公克）沒收銷燬│號1及2所載│
│    │            │之；扣案之門號○九號SLIM廠牌行動電話（含│，己○○共│
│    │            │晶片卡壹張）壹支沒收；未扣案之販賣第二級│犯3罪。   │
│    │            │毒品所得之新臺幣壹仟元，應沒收之，如全部│          │
│    │            │或一部不能沒收時，以其財產抵償。        │          │
└──┴──────┴────────────────────┴─────┘
附表二（己○○販賣第二級毒品甲基安非他命部分）
┌─┬───┬──────┬─────────┬────────────┬────────┐
│  │相對人│  時    間  │    地      點    │    行            為    │    所    得    │
├─┼───┼──────┼─────────┼────────────┼────────┤
│1 │丁○○│96年3月某日 │臺南縣下營鄉往學甲│以每次1 小包，每包新臺幣│每次所得1,000元 │
│  │      │起至同年5月 │鎮某國小門口前    │（下同）1,000 元之代價，│                │
│  │      │某日止      │                  │販賣甲基安非他命予丁○○│                │
│  │      │            │                  │3 次（丁○○先與己○○聯│                │
│  │      │            │                  │繫交貨事宜後，再由壬○○│                │
│  │      │            │                  │前往約定地點交付）      │                │
├─┼───┼──────┼─────────┼────────────┼────────┤
│2 │乙○○│96年6月初某 │臺南縣麻豆鎮○○路│以每次1 小包，每包1,000 │每次所得1,000元 │
│  │      │日起至同年月│上帝廟前、己○○上│元之代價，販賣甲基安非他│                │
│  │      │20日止      │開住處            │命予乙○○共4次，其中1次│                │
│  │      │            │                  │係由壬○○所出面交付。  │                │
└─┴───┴──────┴─────────┴────────────┴────────┘
附表三（被告壬○○）
┌──┬──────┬────────────────────┬─────┐
│編號│罪        名│宣告刑及沒收                            │備  註    │
├──┼──────┼────────────────────┼─────┤
│1   │販賣第一級毒│各處有期徒刑拾陸年，均褫奪公權拾年。扣案│犯罪事實即│
│至  │品          │如附表六編號1所示之第二級毒品海洛因均沒 │為附表四編│
│5   │            │收銷燬之；扣案如附表六編號7、8所示行動電│號2至6，其│
│    │            │話（含晶片卡壹張）壹支均沒收；未扣案之販│中販賣金額│
│    │            │賣第一級毒品所得之新臺幣壹仟元，應沒收之│為1,000 元│
│    │            │，如全部或一部不能沒收時，以其財產抵償。│部分，共計│
│    │            │                                        │5次。     │
│    │            │                                        │          │
│    │            │                                        │          │
├──┼──────┼────────────────────┼─────┤
│6   │販賣第一級毒│各處有期徒刑拾陸年，均褫奪公權拾年。扣案│犯罪事實即│
│至  │品          │如附表六編號1所示之第二級毒品海洛因均沒 │為附表四編│
│63  │            │收銷燬之；扣案如附表六編號7、8所示行動電│號2至7、9 │
│    │            │話（含晶片卡壹張）壹支均沒收；未扣案之販│所載販賣金│
│    │            │賣第一級毒品所得之新臺幣伍佰元，應沒收之│額500元部 │
│    │            │，如全部或一部不能沒收時，以其財產抵償。│分，共計58│
│    │            │                                        │次。      │
├──┼──────┼────────────────────┼─────┤
│64  │共同販賣第二│各處有期徒刑肆年，均褫奪公權年。扣案如│犯罪事實即│
│至  │級毒品      │附表六編號2所示之第二級毒品甲基安非他命 │為附表四編│
│67  │            │均沒收銷燬之；扣案如附表六編號7、8所示行│號1及10所 │
│    │            │動電話（含晶片卡壹張）壹支均沒收；未扣案│載，己○○│
│    │            │之共同販賣第二級毒品所得之新臺幣壹仟元，│與壬○○共│
│    │            │應與己○○連帶沒收之，如全部或一部不能沒│犯4罪。   │
│    │            │收時，以其與己○○之財產抵償。          │          │
│    │            │                                        │          │
├──┼──────┼────────────────────┼─────┤
│65  │販賣第二級毒│各處有期徒刑肆年，均褫奪公權年。扣案如│犯罪事實即│
│至  │品          │附表六編號2所示之第二級毒品甲基安非他命 │為附表四編│
│74  │            │均沒收銷燬之；扣案如附表六編號7、8所示行│號8 所載，│
│    │            │動電話（含晶片卡壹張）壹支均沒收；未扣案│共犯7 罪。│
│    │            │之販賣第二級毒品所得之新臺幣伍佰元，應沒│          │
│    │            │收之，如全部或一部不能沒收時，以其財產抵│          │
│    │            │償。                                    │          │
└──┴──────┴────────────────────┴─────┘
附表四（壬○○販賣第一級毒品海洛因、第二級毒品甲基安非他命部分）
┌─┬───┬──────┬─────────┬────────────┬────────┐
│  │相對人│  時    間  │    地      點    │    行            為    │    所    得    │
├─┼───┼──────┼─────────┼────────────┼────────┤
│1 │丁○○│96年3月某日 │臺南縣下營鄉往學甲│以每次1 小包，每包新臺幣│每次所得1,000元 │
│  │      │起至同年5月 │鎮某國小門口前    │（下同）1,000元之代價， │                │
│  │      │某日止      │                  │販賣甲基安非他命予丁○○│                │
│  │      │            │                  │3次（丁○○先與己○○聯 │                │
│  │      │            │                  │繫交貨事宜後，再由壬○○│                │
│  │      │            │                  │前往約定地點交付）      │                │
├─┼───┼──────┼─────────┼────────────┼────────┤
│2 │洪宗廷│96年3月中旬 │臺南縣下營鄉高速公│以每次1小包，每包500元或│為被告有利事實認│
│  │      │某日起至同年│路高架橋下某國小前│1,000元之代價，販賣海洛 │定，應認20次交易│
│  │      │6月中旬某日 │、臺南縣官田鄉南廓│因予洪宗廷共20次        │中，僅1次為1,000│
│  │      │止          │村省道旁之7-11超商│                        │元，其餘均為500 │
│  │      │            │前                │                        │元              │
├─┼───┼──────┼─────────┼────────────┼────────┤
│3 │李慶良│96年3月中旬 │臺南縣下營鄉真理大│以每次1小包，每包500元或│為被告有利事實認│
│  │      │某日起至同年│學附近、臺南縣官田│1,000元之代價，販賣海洛 │定，應認20次交易│
│  │      │6月22日止   │鄉南廓村通往下營鄉│因予李慶良共20次        │中，僅1次為1,000│
│  │      │            │、麻豆鎮○○○路口│                        │元，其餘均為500 │
│  │      │            │                  │                        │元              │
├─┼───┼──────┼─────────┼────────────┼────────┤
│4 │蔡武春│96年5月中旬 │臺南縣官田鄉南廓村│以每次1小包，每包500元或│為被告有利事實認│
│  │      │某日、6月初 │通往下營鄉、麻豆鎮│1,000元之代價，販賣海洛 │定，應認3次交易 │
│  │      │某日、6月中 │之三叉路口        │因予蔡武春共3次         │中，僅1次為1,000│
│  │      │旬某日      │                  │                        │元，其餘均為500 │
│  │      │            │                  │                        │元              │
├─┼───┼──────┼─────────┼────────────┼────────┤
│5 │辛○○│96年4月初某 │臺南縣下營鄉上帝廟│以每次1小包，每包500元或│為被告有利事實認│
│  │      │日起至同年6 │前、臺南縣下營鄉中│1,000元之代價，販賣海洛 │定，應認10次交易│
│  │      │月初某日止  │營村頂角橋附近    │因予辛○○共10次        │中，僅1次為1,000│
│  │      │            │                  │                        │元，其餘均為500 │
│  │      │            │                  │                        │元              │
├─┼───┼──────┼─────────┼────────────┼────────┤
│6 │丙○○│96年4月間某 │臺南縣下營鄉大屯村│以每次1小包，每包500元或│為被告有利事實認│
│  │      │日起至同年6 │某涼亭、臺南縣官田│1,000元之代價，販賣海洛 │定，應認7次交易 │
│  │      │月22日止    │鄉南廓村通往下營鄉│因予丙○○共7次         │中，僅1次為1,000│
│  │      │            │、麻豆鎮○○○路口│                        │元，其餘均為500 │
│  │      │            │                  │                        │元              │
├─┼───┼──────┼─────────┼────────────┼────────┤
│7 │劉駿毅│96年5月中旬 │臺南縣下營鄉高速公│以每次1小包，每包500元代│每次所得500元   │
│  │      │某日起至同年│路高架橋、臺南縣官│價，販賣海洛因予劉駿毅共│                │
│  │      │6月22日止   │田鄉○○村○道旁某│2次                     │                │
│  │      │            │7-11超商前        │                        │                │
├─┼───┼──────┼─────────┼────────────┼────────┤
│8 │劉駿毅│96年5月中旬 │臺南縣下營鄉高速公│以每次1小包，每包500元代│每次所得500元   │
│  │      │某日起至同年│路高架橋、臺南縣官│價，販賣甲基安非他命予劉│                │
│  │      │6月22日止   │田鄉○○村○道旁某│駿毅共7次               │                │
│  │      │            │7-11超商前        │                        │                │
├─┼───┼──────┼─────────┼────────────┼────────┤
│9 │庚○○│96年6月中旬 │臺南縣官田鄉南廓村│以每次1小包500元之代價，│所得500元       │
│  │      │某日        │省道旁某7-11超商前│販賣海洛因予庚○○共1次 │                │
│  │      │            │                  │                        │                │
├─┼───┼──────┼─────────┼────────────┼────────┤
│10│乙○○│96年6月初某 │臺南縣麻豆鎮○○路│以每次1 小包，每包1,000 │每次所得1,000元 │
│  │      │日起至同年月│上帝廟前、己○○上│元之代價，販賣甲基安非他│                │
│  │      │20日止      │開住處            │命予乙○○共4次，其中1次│                │
│  │      │            │                  │係由壬○○所出面交付。  │                │
└─┴───┴──────┴─────────┴────────────┴────────┘
附表五（己○○）
┌──┬──────────┬──┬───────────┐
│編號│扣案物品名稱及數量  │編號│扣案名稱及數量        │
├──┼──────────┼──┼───────────┤
│1   │海洛因磚1包         │7   │中型夾鏈袋1包         │
├──┼──────────┼──┼───────────┤
│2   │粉狀海洛因1包       │8   │門號00000000000       │
├──┼──────────┼──┼───────────┤
│3   │甲基安非他命1包     │9   │門號0000000000        │
├──┼──────────┼──┼───────────┤
│4   │玻璃球吸食器2個     │10  │門號0000000000        │
├──┼──────────┼──┼───────────┤
│5   │電子磅秤1台         │11  │聯絡簿1本             │
├──┼──────────┼──┼───────────┤
│6   │小型夾鏈袋5包       │12  │帳冊1本               │
├──┴──────────┴──┴───────────┤
│附註：                                                  │
│(一)編號1、2所示之物品，經法務部鑑定結果，均為第一級毒品海│
│  洛因，且合計淨重10.15公克，空包裝袋重1.56公克，另純度 │
│  61.75%，純質淨重6.27公克，有法務部調查局96年7月22日調 │
│  科壹字第09623056500號鑑定書（參偵A卷第67頁）。        │
│(二)編號3所示之物品，經高雄市立凱旋醫院鑑定結果，為第二級 │
│  毒品甲基安非他命，檢驗前淨重1.185公克、檢驗後淨重1.172│
│  公克，有高雄市立凱旋醫院96年12月7日高市凱醫驗字第5633 │
│  號濫用藥物成品檢驗鑑定書（參審(一)卷第161頁）。         │
└────────────────────────────┘
附表六（壬○○）
┌──┬────────────┬──┬─────────────────┐
│編號│扣案物品名稱及數量      │編號│扣案物品名稱及數量                │
├──┼────────────┼──┼─────────────────┤
│1   │海洛因17包              │ 5  │ 塑膠管1支                        │
├──┼────────────┼──┼─────────────────┤
│2   │甲基安非他命12包        │ 6  │ 夾鏈袋60個                       │
├──┼────────────┼──┼─────────────────┤
│3   │注射針筒7支             │ 7  │ 門號0000000000(ANYCALL牌）手機1支│
├──┼────────────┼──┼─────────────────┤
│4   │注射針筒1支（已使用過） │ 8  │ 門號0000000000（NOKIA牌）手機1支 │
├──┴────────────┴──┴─────────────────┤
│附註：                                                                  │
│(一)編號1所示之物品，經法務部鑑定結果，均為第一級毒品海洛因，且合計淨重1. │
│  67公克，空包裝袋重4.60公克，另純度22.11%，純質淨重0.37公克，有法務部調│
│  查局96年7月20日調科壹字第096230562200號鑑定書（參審(一)卷第107頁）。    │
│(二)編號2所示之物品，經高雄市立凱旋醫院鑑定結果，均為第二級毒品甲基安非他 │
│  命，共計12包，其檢驗前及檢驗後淨重分為檢驗前淨重0.222公克、檢驗後淨 │
│  重0.213公克。檢驗前淨重0.238公克、檢驗後淨重0.227公克。檢驗前淨重 │
│  0.191公克、檢驗後淨重0.177公克。檢驗前淨重0.271公克、檢驗後淨重0.261│
│  公克。檢驗前淨重0.264公克、檢驗後淨重0.257公克。檢驗前淨重0.227公 │
│  克、檢驗後淨重0.226公克。檢驗前淨重0.242公克、檢驗後淨重0.232公克。 │
│  檢驗前淨重0.230公克、檢驗後淨重0.220公克。檢驗前淨重0.197公克、檢 │
│  驗後淨重0.185公克。檢驗前淨重0.236公克、檢驗後淨重0.226公克。檢驗 │
│  前淨重0.254公克、檢驗後淨重0.243公克。檢驗前淨重0.255公克、檢驗後淨 │
│  重0.243公克。有高雄市立凱旋醫院96年12月7日高市凱醫驗字第5633號濫用藥物│
│  成品檢驗鑑定書（參審(一)卷第161頁至第162頁）。                          │
└────────────────────────────────────┘


司法院資訊處製作；財團法人民間司法改革基金會備份。
